Inventaris van het archief van de Directie Algemeen Beheer van het Ministerie van Landbouw en Visserij, 1945-1961
Nationaal Archief, Den Haag
- Stukken betreffende bijzondere onderwerpen, B.
  - Taakuitoefening, II.
    - Zorg voor personeelsaangelegenheden, b.
      - Verhouding tussen het personeel en het orgaan, 2.
        - Georganiseerd overleg, 2.3
          - Nota aan de secretaris-generaal houdende een advies inzake de toelating van het Ambtenarencentrum tot het georganiseerd overleg., 1949; 234; 1 stuk
          - Stukken betreffende het advies aan de minister van Binnenlandse Zaken ten aanzien van een ontwerpbesluit tot regeling van het georganiseerd overleg inzake de rechtspositie van het onderwijzend personeel., 1956-1958; 235; 1 omslag
          - Stukken betreffende het informeel overleg met vertegenwoordigers van ambtenarenorganisaties., 1956-1960; 236; 1 omslag
          - Stukken betreffende het overleg bij door het Ministerie van Landbouw gesubsidieërde stichtingen., 1958-1959; 237; 1 omslag
      - Aanvraag, vervulling en beëdiging der dienstbetrekking, 3.
        - Aanbod en werving, 3.1
          - Stukken betreffende het overnemen van personeel zonder voorafgaand overleg met betrokken diensten., 1946-1947; 238; 1 omslag
          - Stukken betreffende het handhaven en in dienstnemen van gehuwd vrouwelijk personeel., 1946-1955; 239; 1 omslag
          - Stukken betreffende de aanstelling van personeel., 1946-1957; 240; 1 omslag
          - Stukken betreffende de uitzending van overheidspersoneel naar aanleiding van personeeltekorten bij de Indische Gouvernementsdiensten., 1947-1948; 241; 1 omslag
          - Stukken betreffende de formatieuitbreiding van de Landbouwvoorlichtingsdienst., 1950-1958; 242; 1 omslag
          - Stukken betreffende de werving van personeel bij de Algemene Inspectiedienst (AID)., 1954-1955; 243; 1 omslag
          - Stukken betreffende de inlichtingenverstrekking van antecendentenonderzoek door het AID met betrekking tot aan te trekken personeel., 1955; 244; 1 omslag
          - Stukken betreffende het onstaan van tuberculose in verband met de dienstbetrekking bij onder het departement ressorterende diensten., 1956-1960; 245; 1 omslag
          - Nota aan de directeur Landbouwonderwijs houdende de plaatsing van vacatures door tussenkomst van de Centrale Personeelsdienst., 1957; 246; 1 stuk
          - Stukken betreffende de samenstelling van instructies voor vacaturemelding., 1957-1959; 247; 1 omslag
          - Ingekomen en minute van uitgaande brief aan de Rijkspsychologische Dienst, houdende de aanwijzing van W. Jesse als vertegenwoordiger voor het ministerie bij de bijeenkomsten van beoordelingsadviseurs., 1958; 248; 1 omslag
          - Correspondentie met het bestuur van de Landbouwhogeschool inzake de procedure voor de aanstelling van personeel., 1958-1960; 249; 1 omslag
        - Aanvang en tewerkstelling, 3.2
          - Stukken betreffende het advies aan de minister van Binnenlandse Zaken ten aanzien van het ontwerp-Plaatsingsbesluit 1946., 250; 1 omslag
          - Stukken betreffende het advies aan het hoofd van het Bureau Sociale Aangelegenheden inzake het benoemen van een contactpersoon voor de drie zuidelijke provincies., 1946; 251; 1 omslag
          - Stukken betreffende de aanstelling in tijdelijke dienst van Centrale Controle Dienstpersoneel (C.C.D.) die twee jaar of langer op basis van arbeidsovereenkomst werkzaam zijn., 1946-1947; 252; 1 omslag
          - Stukken betreffende de aanwijzing van comptabelen ten behoeve van de bureaus voor de provinciale voedselcommissarissen., 1946-1948; 253; 1 omslag
          - Stukken betreffende de herplaatsing van gezuiverden als dierenarts., 1946-1951; 254; 1 omslag
          - Stukken betreffende de uitvoering van het Besluit Demobilisatievoorziening 1948, regelende de plaatsing van invalide en mindervalide arbeidskrachten., 1947-1948; 255; 1 omslag
          - Circulaire aan de bureaus voor de provinciale voedselcommissarissen omtrent nieuwe arbeidsvoorwaarden voor het personeel bij reeds aangezegd ontslag., 1948; 256; 1 stuk
          - Circulaires inzake het aanstellen op voorwaarde van het Arbeidsovereenkomstenbesluit, het Burgelijk Wetboek en op Arbeidsovereenkomst., 1948; 257; 1 omslag
          - Stukken betreffende de aanwijzing van de leider van de Hoofdafdeling Algemene Controle en de Technische Controle van de Centrale Controle Dienst., 1948; 258; 1 omslag
          - Stukken betreffende de bevordering van personeelsclearing., 1948-1952; 259; 1 omslag
          - Stukken betreffende de beperking van aanstelling op basis van arbeidscontract., 1950-1951; 260; 1 omslag
          - Stukken betreffende het verzoek aan de minister van Justitie om commissie verlening aan Algemene Inspectiedienst-opsporingsambtenaren in bezoldigde dienst., 1954; 261; 1 omslag
          - Stukken betreffende de benoeming en aanstelling bij grondkamers., 1954-1959; 262-264; 3 omslagen
            - Benoeming van plaatsvervangende griffiers bij de Centrale Grondkamer te Arnhem, 1954 - 1959, 262
            - Aanstelling van het personeel in rijksdienst, 1957 - 1959, 263
            - Benoeming van voorzitters, secretarissen en leden alsmede de plaatsvervangers, 1958, 264
          - Stukken betreffende de samenstelling van antwoorden op vragen van Tweede Kamerlid ir. Droessen omtrent het dienstverband van bosarbeiders bij het Staatsbosbeheer., 1956; 265; 1 omslag
          - Brief aan het bestuur van de Stichting Instituut voor Bodemvruchtbaarheid inzake de aanstelling van personeel in verband met de omzetting van het Landbouwproefstation en het Bodemkundig Instituut Toegepast Natuurwetenschappelijk Onderzoek (TNO) in de Stichting Instituut voor Bodemvruchtbaarheid., 1957; 266; 1 stuk
          - Stukken betreffende de benoeming van vreemdelingen in overheidsdienst., 1958; 267; 1 omslag
          - Stukken betreffende de aanwijzing van een contactambtenaar voor de herplaatsing van personeel in rijksdienst., 1958-1959; 268; 1 omslag
          - Stukken betreffende de mogelijke indienstneming van adviseur droogtechniek (de heer Jonker) bij het Instituut voor Bewaring, Bewerking en Verwerking van Landbouwprodukten (I.B.V.L.)., 1959-1960; 269; 1 omslag
          - Stukken betreffende de voorgenomen benoeming van dr. J.G. van Bekkum tot directeur van het Staatsveeartsenijkundig Onderzoeks Instituut., 1959-1960; 270; 1 omslag
          - Stukken betreffende de aanpassingen van model arbeidsovereenkomst nr. A 12811 met circulaires., 1960; 271; 1 omslag
          - Stukken betreffende de leeftijd van herplaatste wachtgelders in verband met de kansen van werkzoekenden boven de 35 jaar., 1960; 272; 1 omslag
        - Bevordering, 3.3
          - Stukken betreffende de bevordering van wetenschappelijke ambtenaren en afdelingshoofden tot wetenschappelijk hoofdambtenaar., 1949-1951; 273; 1 omslag
          - Stukken betreffende het vaststellen van richtlijnen inzake de bevordering van het assisterend personeel bij de voorlichtingsdienst ten behoeve van de Landbouw., 1949-1958; 274; 1 omslag
          - Stukken betreffende voorstellen tot bevordering en uitbreiding van personeel., 1956-1960; 275; 1 omslag
          - Stukken betreffende de ontheffing van de verplichting om advies in te winnen omtrent het bevordering van personeel ingedeeld in bepaalde rangen., 1958-1960; 276; 1 omslag
        - Nevenwerkzaamheden, 3.4
          - Stukken betreffende de wijziging bij Beschikking 1097 Kab. B. van 23 juli 1948 betreffende het uitvoeren van nevenwerkzaamheden door ambtenaren en arbeidscontracten bij het ministerie., 1946-1948; 277; 1 omslag
          - Stukken betreffende het vervullen en aanvaarden van nevenbetrekkingen en nevenwerkzaamheden., 1948-1960; 278; 1 omslag
          - Stukken betreffende de machtiging aan voorzitters en secretarissen van grondkamers voor de participatie in de Tweede Kamer, de Provinciale Staten en de Gedeputeerde Staten., 1958; 279; 1 omslag
          - Stukken betreffende de vereenvoudiging van de procedure van aanvragen van en verzoeken tot het doen van nevenwerkzaamheden., 1958; 280; 1 omslag
          - Stukken betreffende het advies aan de minister van Verkeer en Waterstaat inzake de benoeming van een lid van de Grondkamer voor Zuid-Holland als dijkgraaf van het waterschap De Dijkring Flakkee., 1958; 281; 1 omslag
          - Stukken betreffende het voorstel aan de minister van Binnenlandse Zaken houdende een aanvulling op het Incomptabiliteitsbesluit Koninklijk Besluit van 1 mei 1925, Stb. 175., 1958; 282; 1 omslag
        - Beëdiging, 3.5
          - Nota aan de chef van het kabinet inzake de beëdiging van opsporingsambtenaren van de Centrale Controle Dienst., 1949; 283; 1 stuk
          - Circulaire houdende de beëdiging van ambtenaren., 1950; 284; 1 stuk
          - Stukken betreffende de machtiging aan de rijkslandbouwconsulenten tot het afnemen van verklaringen ten aanzien van karteerders en hoofdkarteerders., 1954; 285; 1 omslag
          - Stukken betreffende de goedkeuring van een gewijzigde procedure voor eedsaflegging, voorgesteld door het bestuur van de Landbouwhogeschool., 1957-1958; 286; 1 omslag
        - Beëindiging, 3.6
          - Circulaire houdende een richtlijn met betrekking tot zuiveringsontslag., 1948; 287; 1 omslag
          - Correspondentie met de minister van Economische Zaken inzake de ontslagprocedure ten aanzien van het personeel van de Nederlandse Turfcentrale., 1948; 288; 1 omslag
          - Stukken betreffende de afvloeiing van het personeel in verband met de opheffing van de Centrale Controle Dienst (C.C.D.)., 1948-1954; 289-294; 1 stuk en 5 omslagen
            - Administratief personeel, 1948 - 1949, 289
            - De instelling van de Commissie voor de afvloeiing van het C.C.D.-personeel, 1948 - 1949, 290
            - Buitendienst ambtenaren van de Afdeling Algemene Controle, 1950 - 1951, 291
            - Beantwoording van vragen van Tweede Kamerlid Dassen omtrent het reorganisatieontslag, 1951, 292
            - Hoofdcontroleurs en districtsleiders, 1951, 293
            - Minute van de algemene ontslagbeschikking, 1954, 294; 1 stuk
          - Stukken betreffende de behandeling van reorganisatieontslag., 1949-1951; 295-296; 2 omslagen
            - (Hoofd-) Bedrijfsschappen voor de Voedselvoorziening, 1949, 295
            - Accountantsdienst, 1951, 296
          - Stukken betreffende de samenstelling van een richtlijn voor het achterwege laten van ontslagverlening aan personen in openbare dienst bij het bereiken van de leeftijd van 65 jaar., 1951-1952; 297; 1 omslag
          - Circulaires houdende beëindiging der dienstbetrekking van arbeidscontractanten., 1951-1955; 298; 1 omslag
          - Stukken betreffende de ontslagverlening aan het personeel van het voormalig Bureau Oogstvoorziening., 1954-1956; 299; 1 omslag
          - Stukken betreffende de samenstelling van een nota aan de minister inzake de liquidatie van de ambtelijke status van medewerkers in verband met de overgang naar productschappen., 1955; 300; 1 omslag
          - Nota aan de secretaris-generaal houdende een advies omtrent de wijze van ontslag van het personeel bij stichtingen., 1959; 301; 1 stuk
      - Plichten en verplichtingen, 4.
        - Standplaats, 4.1
          - Stukken betreffende de standplaatsaanwijzing ten behoeve van de Voorlichtingsdienst van de Landbouw., 1946-1949; 302; 1 omslag
          - Stukken betreffende de standplaatsaanwijzing ten behoeve van de Directie van de Landbouw., 1956-1959; 303; 1 omslag
        - Verlof, 4.2
          - Stukken betreffende de samenstelling van circulaires inzake het verlenen van buitengewoon verlof., 1946-1960; 304-312; 9 omslagen
            - Jeugdcursussen en jeugdkampen, 1946 - 1951, 304
            - Kadercursus vakbonden, 1947 - 1953, 305
            - Nationale reserve, reserve grensbewaking en reserve rijks- en gemeentepolitie, 1948 - 1952, 306
            - Excursies, 1948 - 1958, 307
            - Cursussen volkshogescholen, 1950, 308
            - Kerkvergaderingen, 1950, 309
            - Huwelijk, 1952 - 1953, 310
            - Cursus Rode Kruis, 1959 - 1960, 311
            - Studieconferentie van bonden, 1959 - 1960, 312
          - Nota aan de secretaris-generaal inzake een buitengewoon verlofregeling op fifty-fifty basis., 1957; 313; 1 stuk
        - Verboden handelingen, 4.3
          - Stukken betreffende de vervolging van een opsporingsambtenaar van de Centrale Controle Dienst in verband met frauduleuze handelingen., 1946; 314; 1 omslag
          - Stukken betreffende de bevordering van de corruptiebestrijding., 1946-1947; 315; 1 omslag
          - Stukken betreffende de behandeling van onregelmatigheden bij het Staatsbosbeheer., 1955; 316; 1 omslag
          - Stukken betreffende de samenstelling van circulaires inzake het aannemen van giften., 1956-1959; 317; 1 omslag
      - Personeelsformatie, 5.
        - Stukken betreffende het verzoek aan de minister van Binnenlandse Zaken om goedkeuring tot uitbreiding van de formatie van de Directie van de Landbouw., 1950-1953; 318; 1 omslag
      - Ambtelijke bevoegdheden van het personeel, 6.
        - Stukken betreffende de verlening en intrekking van bevoegdheden tot het afdoen van aangelegenheden met betrekking tot aanstelling, ontslag en salariswijziging van personeel., 1946-1960; 319; 1 omslag
        - Stukken betreffende de totstandkoming van het Koninklijk Besluit van 16 augustus 1947, nr. 21 houdende de bevoegdheid tot vaststelling van nadere algemene voorschriften ter uitwerking van of aanvulling op de bepalingen van het Algemeen Rijksambtenarenreglement en het Arbeidsovereenkomstenbesluit ten aanzien van de ambtenaren, arbeiders en losse arbeiders bij het Staatsbosbeheer., 320; 1 omslag
        - Stukken betreffende de totstandkoming van het Koninklijk Besluit van 2 mei 1951, nr. 12, regelende de machtiging tot het overdragen van de bevoegdheid aan onder de minister ressorterende colleges en autoriteiten., 321; 1 omslag
        - Stukken betreffende de machtiging om namens de minister in alle gedingen voor het Ambtenarengerecht, de Pensioenraad en de Centrale Raad van Beroep, benevens van alle uitspraken en beslissingen van deze colleges hoger beroep aan te tekenen., 1951-1957; 322; 1 omslag
        - Stukken betreffende de samenstelling van lijsten met namen en handtekeningen van tot het ondertekenen van legalisaties bevoegde personen, ten behoeve van Binnenlandse Zaken., 1951-1960; 323; 1 omslag
        - Minute van de goedkeuring aan het Voedselvoorzienings Import Bureau (V.I.B.) tot het machtigen van de onderscheidende provinciale voedselcommissarissen om namens het V.I.B. op te treden als werkgever van het personeel die werkzaam zijn bij de bureaus voor de provinciale voedselcommissarissen., 1953; 324; 1 stuk
        - Stukken betreffende het advies aan de directeur van het Staatsbosbeheer ten aanzien van een conceptmachtiging tot het verrichten van alle rechtshandelingen welke binnen de kring van het Domeinbestuur vallen., 1953-1954; 325; 1 omslag
        - Stukken betreffende machtiging aan de voorzitter van de Stichting Voedselvoorziening Import Bureau tot het toekennen van wachtgeld aan werknemers die werkzaam zijn bij het Voedselvoorzienings In- en Verkoop Bureau., 1959-1960; 326; 1 omslag
      - Bezoldiging, 7.
        - Regeling en vaststelling, 7.1
          - Stukken betreffende de verbetering van de salarispositie van topfunctionarissen., 1945-1960; 327-329; 3 omslagen
            - 1945-1950, 327
            - 1951-1955, 328
            - 1956-1960, 329
          - Stukken betreffende de samenstelling van een antwoord aan de Algemene Rekenkamer inzake het salarisverloop van het personeel bij het Rijksbureau Voedselvoorziening in Oorlogstijd., 1946; 330; 1 omslag
          - Stukken betreffende de samenstelling van richtlijnen voor de vaststelling van het kostwinnerschap., 1946; 331; 1 omslag
          - Stukken betreffende het advies aan de minister van Buitenlandse Zaken ten aanzien van het opheffen van de Salaris Inpassingscommissie te Washington., 1946-1950; 332; 1 omslag
          - Stukken betreffende de toekenning van bijslag in verband met salarisherziening., 1946-1955; 333-334; 2 omslagen
            - Het personeel dat werkzaam is in het kader van de voedselvoorziening, 1946 - 1955, 333
            - Het personeel, met uitzondering van hen die werkzaam zijn in het kader van de voedselvoorziening, 1950 - 1955, 334
          - Stukken betreffende de verbetering van de salarispositie van analisten bij de rijksproefstations., 1946-1958; 335; 1 omslag
          - Stukken betreffende de aanwijzing van L.F.L. Nizel als vertegenwoordiger in de Werkcommissie ter verzorging van de prestatiemeting van het Ministerie van Financiën., 1947-1948; 336; 1 omslag
          - Stukken betreffende de samenstelling van richtlijnen voor de controle op de aanvulling op militaire salarissen., 1947-1948; 337; 1 omslag
          - Stukken betreffende de vaststelling van de bezoldiging van het personeel bij de Veeartsenijkundige Dienst., 1947-1958; 338-341; 4 omslagen
            - Inspecteurs, tevens belast met de inspectie op het gebied van de volksgezondheid, 1947 - 1954, 338
            - Opzichters, 1949 - 1954, 339
            - Adjunct-directeur, 1951 - 1955, 340
            - Rijkskeurmeesters in bijzondere dienst, 1951 - 1958, 341
          - Stukken betreffende de verbetering van de salarispositie van het personeel, werkzaam bij het Staatsbosbeheer., 1947-1960; 342-350; 9 omslagen
            - Inpassing in het Bezoldigingsbesluit Burgerlijke Rijksambtenaren (BBRA) 1934, 1947 - 1948, 342
            - Samenwerking tussen het College van Rijksbemiddelaars en het Staatsbosbeheer in verband met het vaststellen van lonen, 1947 - 1948, 343
            - Inpassing in het Bezoldigingsbesluit Burgerlijke Rijksambtenaren (BBRA) 1948, 1948 - 1949, 344
            - Goedkeuring aan het Staatsbosbeheer omtrent het toepassen van de loonregeling volgens art. 12, sub C van het Arbeidsovereenkomstenbesluit ten behoeve van de "tussengroep"-arbeiders, 1951, 345
            - Goedkeuring tot het vaststellen van lonen ten behoeve van losse arbeiders volgens de loonregeling van de Collectieve Arbeidsovereenkomst voor de Bosbouw, 1953 - 1955, 346
            - Het in overeenstemming brengen van de salarispositie van de houtvesters met die van de ingenieurs bij de Rijkslandvoorlichting, 1954 - 1956, 347
            - Verbetering van de salarispositie van de vaste arbeiders, 1954 - 1957, 348
            - Voorstel aan de minister van Binnenlandse Zaken in verband met de wijziging van het BBRA 1949, 1956, 349
            - Verbetering van de salarispositie van bosarbeiders en voorwerkers, 1956 - 1960, 350
          - Stukken betreffende de instelling van de Commissie van Advies ter bevordering van een uniforme behandeling van bezoldigingsaangelegenheden., 1948; 351; 1 omslag
          - Stukken betreffende de samenstelling van richtlijnen ter uitvoering van het Koninklijk Besluit van 1 oktober 1948, Staatsblad nr. 432, regelende de salariëring van gepensioneerde Nederlands-Indische, Surinaamse en Curacaose overheidsdienaren., 1948-1950; 352; 1 omslag
          - Stukken betreffende de samenstelling van richtlijnen ter uitvoering van het Koninklijk Besluit van 1 oktober 1948, staatsblad nr. 432, regelende de salariëring van gepensioneerde Nederlands-Indische, Surinaamse en Curaçaose overheidsdienaren., 1948-1960; 353-359; 7 omslagen
            - Bevordering van een uniforme salariëring voor studenten aan de Landbouwhogeschool die werkzaam zijn bij de te Wageningen gevestigde diensten en instellingen van het ministerie, 1948 - 1949, 353
            - Wijzigingsvoorstellen aan de minister van Binnenlandse Zaken ten aanzien het BBRA 1948, ten behoeve van het personeel van de rijksinrichtingen voor land- en tuinbouw, 1953 - 1959, 354
            - Voorstel aan de minister van Binnenlandse Zaken tot herziening van de inschaling van de inspecteurs bij het land- en tuinbouwonderwijs in het BBRA 1948, 1954 - 1957, 356
            - Herziening van de salarisregeling voor het onderwijzend personeel bij de lagere land- en tuinbouwscholen, 1955 - 1960, 357
            - Voorstel aan de minister van Binnenlandse Zaken ten aanzien van het rangenstelsel van technische assistenten aan de Landbouwhogeschool, 1955 - 1960, 358
            - Verstrekken van voorschotten op salarisverhogingen aan het onderwijzend- en het bedienend personeel van gesubsidieerde onderwijsinrichtingen en -instellingen, 1957 - 1960, 359
          - Circulaire houdende de toekenning van een extra periodieke salarisverhoging in geval van aanstelling in vaste dienst., 1950; 360; 1 stuk
          - Stukken betreffende de verbetering van de salarispositie van het personeel, werkzaam bij de Plantenziektenkundige Dienst., 1950-1958; 362-364; 1 stuk en 3 omslagen
            - Totstandkoming van een ontwerp-KB houdende een bezoldigingsregeling voor controleurs, belast met de keuring van export aardappelen, 1950 - 1958, 362
            - Voorstel aan de minister van Binnenlandse Zaken houdende een aanvulling op het BBRA 1948 met de rang van technisch hoofdambtenaar, 1953, 363
            - Brief aan de minister van Binnenlandse Zaken houdende een gemeenschappelijke beschikking, regelende de bezoldiging van de controleurs, 1956, 364; 1 stuk
          - Circulaires houdende de 5% salarisverhoging., 1951; 366; 1 omslag
          - Stukken betreffende de verbetering van de salarispositie van administratief en technisch personeel bij de Directie van de Landbouw., 1951-1955; 367; 1 omslag
          - Stukken betreffende de verbetering van de salarispositie van voorzitters en secretarissen van de grondkamers., 1951-1959; 368; 1 omslag
          - Stukken betreffende de vaststelling van de bezoldiging van rijkswerkvrouwen., 1951-1960; 369; 1 omslag
          - Stukken betreffende de verbetering van de salarispositie ten behoeve van amanuenses bij de wetenschappelijk instituten en het landbouwonderwijs., 1953-1959; 371; 1 omslag
          - Stukken betreffende de invoering van de werkclassificatie., 1953-1960; 372-374; 3 omslagen
            - Instelling van de ad hoc-Commissie inzake Werkclassificatie van Rijkswerkliedenfuncties bij de Landbouwhogeschool te Wageningen, 1953 - 1955, 372
            - Aanwijzing van vertegenwoordigers in de ad hoc-Commissie inzake de Werkclassificatie van Verspreide Rijkswerkliedenfuncties van het ministerie van Binnenlandse Zaken, 1955, 373
            - Invoering van de werkclassificatie en de prestatiebeloning, 1958 - 1960, 374
          - Stukken betreffende de verbetering van de salarispositie van het personeel van de Algemene Inspectiedienst., 1954-1958; 375; 1 omslag
          - Stukken betreffende voorstellen aan de minister van Binnenlandse Zaken houdende wijzigingen van en aanvullingen op het BBRA 1948 ten behoeve van de Cultuurtechnisch Dienst., 1954-1959; 376; 1 omslag
          - Stukken betreffende de vaststelling van bezoldiging naar gemeenteclassificatie., 1955-1960; 377; 1 omslag
          - Nota aan de minister houdende een commentaar op het rapport van de Commissie van Loondeskundigen van het Ministerie van Binnenlandse Zaken., 1956; 378; 1 omslag
          - Stukken betreffende de verbetering van de salarispositie van diëtisten en leraressen, werkzaam bij de Stichting Voorlichtingsdienst voor de Voeding., 1956-1957; 379; 1 omslag
          - Stukken betreffende de verbetering van de salarispositie van het personeel van het Hoofdbureau Organisatie en Efficiency., 1956-1957; 380; 1 omslag
          - Stukken betreffende de nadere vaststelling van algemene salarismaatregelen., 1956-1960; 381; 1 omslag
          - Brief aan de besturen van gesubsidieerde land- en tuinbouwscholen omtrent de berekening van beloningen voor leerkrachten met een gedeeltelijke functie., 1957-1958; 382; 1 omslag